【裁判字號】    97,消債更,503
【裁判日期】    980227
【裁判案由】    更生事件
【裁判全文】
臺灣士林地方法院民事裁定           97年度消債更字第503號
債  務  人  甲○○
                        2樓
上列債務人聲請更生事件，本院裁定如下：
    主  文
債務人應於本裁定送達後三十日內，補提如附表所示文件及資料
到院。
    理  由
一、按債務人與金融機構協商成立者，不得聲請更生或清算，但
    因不可歸責於己之事由，致履行顯有重大困難者，不在此限
    。本條例施行前，債務人依金融主管機關協調成立之中華民
    國銀行公會會員辦理消費金融案件無擔保債務協商機制與金
    融機構成立之協商，準用前項之規定，消費者債務清理條例
    第151 條第5 項、第6 項分別定有明文。又債務人聲請更生
    時，所提出之財產及收入狀況說明書，應表明下列事項，並
    提出證明文件：一、財產目錄，並其性質及所在地。二、最
    近五年是否從事營業活動及平均每月營業額。三、收入及必
    要支出之數額、原因及種類。四、依法應受債務人扶養之人
    ，此觀諸消費者債務清理條例第43條第6 項規定自明。次按
    ，債務人聲請更生或清算不合程式或不備其他要件者，法院
    應以裁定駁回之，但其情形可以補正者，法院應定期間先命
    補正，同條例第8 條定有明文。且更生之聲請有拒絕提出關
    係文件或為財產變動狀況之報告者，應駁回之，參諸同條例
    第46條第3 款規定自明。
二、查本件債務人具狀聲請更生，漏未提出如附表所示文件及資
    料到院。爰定期命補正，如逾期未補正或補正不完全，則駁
    回其聲請。
中    華    民    國    98    年    2     月    27    日
                  民事第二庭  法      官  陳玉曆
上為正本係照原本作成。
本件不得抗告。
中    華    民    國    98    年    2     月    27    日
                              書  記  官  朱亮彰
附表：
1、提出債務人最新勞保被保險人投保資料表，並按時間順序，
   列表說明債務人自民國95年8 月起迄今所有工作內容、來源
   （即僱主）及實際收入金額。
2、債務人租賃房屋之居住人許淑萍為居住人許鳴鳳養女，且其
   月薪約4 萬元，較債務人為高，理應與債務人共同負擔房屋
   租金及水、電、瓦斯等居住費用。債務人應說明許淑萍是否
   分擔居住費用，若未負擔，應說明有何不負擔之正當理由。
3、所租賃房屋97年度全年水、電、瓦斯費、電話繳費明細（向
   繳費單位申請）。
4、提出適當單據，說明交通費用每月3000元之內容及其必要性
   ，及伙食費每月9000元是否包括所租賃房屋之全體居住人，
   若僅指債務人一人，應說明其每月伙食費高達9000元之內容
   及其必要性。
5、許亞盈已年滿23歲，且申請就學貸款，96年亦有薪資收入，
   足見其有謀生能力，顯無受債務人扶養權利，且於債務人積
   欠高額債務，致其每月收入無法履行協商條件之情形下，更
   應於課餘時間賺取薪資，以分擔家計。債務人主張許亞盈應
   專心學業，而須另外負擔每月1 萬元之扶養費，非屬正當理
   由，不得列入每月必要生活費用。債務人應表明若經開始更
   生，是否同意免除負擔對許亞盈每月1 萬元之扶養費。
6、債務人係居住臺北市士林區，居住費用應與許淑萍共同分擔
   ，許亞盈不應受債務人扶養，依內政部主計處公布臺北市97
   年度最低生活費應為1 萬4152元。債務人應表明若經開始更
   生，是否同意撙節支出至最低生活費標準。


司法院資訊處製作；財團法人民間司法改革基金會備份。
